臺灣高雄地方法院刑事裁定　　　　　　 94年度交聲字第552號
原處分機關　高雄市政府
異　議　人
即受處分人　甲○○
上列受處分人因違反道路交通管理處罰條例案件，對於高雄市政
府（交通事件裁決中心）94年10月12日所為之處分（原處分：高
市府交裁字第32-BO0000000號），聲明異議，本院裁定如下：
    主  文
異議駁回。
    理  由
一、原處分意旨略以：受處分人即異議人甲○○所有車牌
    WK-5895 號自用小客車於民國94年8 月6 日13時18分許在高
    雄市○○路與河南一路口，為警逕行舉發違規，經原處分機
    關裁決以「在人行道停車」之違規，而依道路交通管理處罰
    條例第56條第1 項第1 款，處罰緩新台幣（下同）9 百元。
二、異議意旨則以：違規地點有爭議，為一尚未施工之工地，且
    屬紅線內側區域，其鋪面為水泥地，應非道路，而屬建築用
    地之畸零地，應認原處分無理由，請求撤銷原處分等語。
三、按汽車駕駛人停車時，在禁止臨時停車處所停車者，處新臺
    幣6 百元以上1 千2 百元以下罰鍰，道路交通管理處罰條例
    第56條第1 項第1 款定有明文。又「道路交通標誌、標線、
    號誌設置規則」第169 條第1 項規定：「禁止臨時停車線，
    用以指示禁止臨時停車路段，以劃設於道路緣石正面或頂面
    為原則，無緣石之道路得標繪於路面上，距路面邊緣以30公
    分為度。本標線為紅色實線，線寬除設於緣石，正面者以緣
    石高度為準外，其餘皆為10公分。」
四、經查：異議人固不否認於上開時、地有停放其所有汽車事實
    ，並有取締照片5 幀在卷足稽，觀諸照片所示，異議人確實
    將上開車輛停放於繪有禁止臨時停車標線之內處，其違規情
    事甚明。受處分人雖以上開情詞置辨，然停車空間規劃係交
    通主管機關依法令設置供車輛停放之場所，就停車之方向、
    位置、數量、大小、通道等，本於其行政專業而為之一般處
    分，汽車駕駛人自應依規定停放，以維護其他行人、車輛用
    路權利，是以，經劃設禁止臨時停車路段，不論在經實標線
    內外，本即禁均禁止臨時停車，始符立法意旨。是以，本件
    異議人將車輛停放於未劃設停車格或其他得停車標線位置內
    ，而係停放在紅實線之禁止臨車標線內緣，亦屬違反上開規
    定，且依舉發照片所示，異議人停放位置在空地、工作物之
    鐵板門外，適足以妨礙其他車輛進出，揆諸前揭旨意，縱使
    違規地點為畸零地，均無礙其違規事實之認定，異議人執詞
    抗辯，無足採信，是原處分機關依道路交通管理處罰條例第
    56 條 第1 項第1 款規定，裁處罰鍰9 百元，並無不當，本
    件異議為無理由，應予駁回。
五、據上論斷，應依道路交通案件處理法第19條，裁定如主文。
中　　華　　民　　國　　94　　年　　11　　月　　15　　日
                      交通法庭  法　官  林瑋桓
以上正本證明與原本無異。
如不服本裁定應於送達後5日內向本院提出抗告狀。
中　　華　　民　　國　　94　　年　　11　　月　　15　　日
                                書記官  謝群育
